臺灣宜蘭地方法院刑事判決　　　　　　　 96年度易字第296號
公　訴　人　臺灣宜蘭地方法院檢察署檢察官
被　　　告　乙○○
　　　　　　　　　　現於臺灣宜蘭監獄執行中
上列被告因竊盜等案件，經檢察官提起公訴（96年度偵字第358號）
，嗣於本院準備程序中，被告就被訴事實為有罪陳述，經裁定進
行簡式審判程序，本院判決如左：
    主  文
乙○○共同攜帶兇器竊盜，累犯，處有期徒刑捌月，減為有期徒
刑肆月，扣案測電筆、鐵鉤、望遠鏡各乙支及白手套乙副均沒收
；又傷害人之身體，累犯，處有期徒刑捌月，減為有期徒刑肆月
，電擊棒、鐵鉤各乙支沒收；又偽造署押，足以生損害於公眾及
他人，累犯，處有期徒刑肆月，減為有期徒刑貳月，扣案調查筆
錄、逮捕通知書、宜蘭縣警察局羅東分局毒品案犯嫌尿液採取送
驗姓名編號對照表上偽造之「丙○○」署押共柒枚均沒收；應執
行有期徒刑玖月，扣案電擊棒、測電筆、鐵鉤、望遠鏡各乙支、
白手套乙副及扣案調查筆錄、逮捕通知書、宜蘭縣警察局羅東分
局毒品案犯嫌尿液採取送驗姓名編號對照表上偽造之「丙○○」
署押共柒枚、均沒收。
    事  實
一、除起訴書犯罪事實欄二、第一行「與姓名年籍不詳、綽號『
    阿樹』之人」應更正為「與姓名年籍不詳、綽號『阿樹』之
    成年人」，事實欄三、倒數第三行「詢問筆錄」應更正為「
    調查筆錄」，及於同欄倒數第二行「足以生損害於司法警察
    機關」等詞之前補充「在警員丁○○製作之96年1月11日凌
    晨3時逮捕通知書上偽造『丙○○』署押2枚，在同日宜蘭縣
    警察局羅東分局毒品案犯嫌尿液採取送驗姓名編號對照表上
    偽造『丙○○』署押1枚，偽造之署押共7枚，均」等語外，
    餘引用起訴書所載如附件所示。
二、案經宜蘭縣警察局羅東分局移送臺灣宜蘭地方法院檢察署檢
    察官偵查起訴。
    理  由
一、右開事實，業據被告乙○○於本院坦承不諱，竊盜犯行部分
    核與被害人戊○○指訴失竊情節相符，並經證人即至現場埋
    伏之派出所所長甲○○、警員丁○○於偵查中供證案發當晚
    看見被告攜帶扣案如主文所示竊盜工具、行跡可疑之事實相
    符，依被告攜帶之工具有測電筆、鐵鉤、望遠鏡及棉質白手
    套等，其中測電筆可檢測電線是否仍通電，鐵鉤鉤取電纜線
    時方不致遭電擊；鐵鉤則可深入人孔鉤取事先被截斷之電纜
    線而達取走電纜線之目的；望遠鏡則可事先於遠距觀察案發
    地點動靜，以便安全前往取走已截斷尚未取走部分之電纜線
    ；而被告手戴棉質手套之情狀，亦與竊賊為防犯罪現場留下
    指紋及方便取走竊得電纜線之目的而戴上棉質手套之常情相
    符，此外，並有證人即羅東運動公園棒球場園區管理員戊○○之證詞、現場電纜線被剪斷之照片7張、現場草皮上有一
    條遭剪斷取出之電纜線、戊○○証明該電纜線為球場所有之
    職務報告、照片、贓物認領保管單各乙紙等為證，及親至現
    場埋伏等候竊賊俟機回頭收取已剪斷電纜線，發現被告持上
    揭特殊工具鬼祟出現在現場之員警甲○○及丁○○之證言可
    資佐證。綜上，被告於凌晨三時許，攜帶上開行竊電纜線用
    之特殊工具，鬼祟出現於案發現場，顯與被告在警詢及偵查
    中辯稱至案發地點運動或散步之卸詞不合，以電纜線埋於人
    孔蓋下方，若非親為，他人不可能知悉前往收取，而被告所
    攜帶之工具正好吻合本件竊取電纜級所需，從而應認被告於
    本院承認竊盜之供述核與事實相符，而堪採信，並有扣案被
    告承認為其所有之測電筆、鐵鉤、望遠鏡各乙支及白手套乙
    副可資佐證。至於被告所犯傷害、妨害公務及偽造署押等犯
    行，除被告之自白外，並有甲○○及丁○○指訴彼等如何在
    執行公務時受攻擊之證言、彼二人之職務報告、受傷診斷證
    明書2紙、案發當晚被害人甲○○等2人執勤時著警察制服並
    受傷之照片10張及被告承認為其所有供傷害用之扣案電擊棒
    、鐵鉤各乙支（即行竊用之同一支鐵鉤），及扣案調查筆錄
    上偽造之「丙○○」署押4枚、逮捕通知書上偽造之「丙○○」署押2枚、宜蘭縣警察局羅東分局毒品案犯嫌尿液採取
    送驗姓名編號對照表上偽造之「丙○○」署押1枚，共7枚(
    均附於警詢卷內)等為證。本件事證明確，被告犯行均堪認
    定，應依法論科。
二、核被告所為，係犯刑法第321條第1項第3款之加重竊盜罪、
    同法第135條第1項之對於公務員依法執行職務時施強暴罪、
    同法第277條第1項之傷害罪及同法第217條第1項之偽造署押
    罪。被告與綽號「阿樹」之成年男子間，就加重竊盜罪部分
    有犯意聯絡、行為分擔，均為共同正犯；被告以一傷害行為
    ，使被害人甲○○、丁○○二人同時受有身體傷害，為一行
    為觸犯數罪名之想像競合犯，應從一罪處斷。又被告以一傷
    害之強暴行為同時觸犯傷害及對執行職務之公務員施暴罪，
    為想像競合犯，應從一較重之傷害罪處斷。被告於本件案發
    後接受警察詢問時，先後於警詢之調查筆錄、警員丁○○製
    作之96年1月11日凌晨3時逮捕通知書及同日宜蘭縣警察局羅
    東分局毒品案犯嫌尿液採取送驗姓名編號對照表上偽造「丙○○」署押共7枚，均係基於偽造署押之單一決意，接續為
    之，乃單純一罪，其中在警員丁○○製作之96年1月11日凌
    晨3時逮捕通知書及同日宜蘭縣警察局羅東分局毒品案犯嫌
    尿液採取送驗姓名編號對照表上偽造「丙○○」署押共3枚
    ，雖未經公訴人於起訴書中提及，唯此部分與已起訴之偽造
    署押事實有實質上一罪關係，本院自得併予審酌，附此敘明
    。又被告曾有如起訴書犯罪事實欄一所示之犯罪及經本院判
    處有期徒刑後執行完畢之情形，此有台灣高等法院被告前案
    紀錄表一份在卷可按，被告於受有期徒刑執行完畢後5年內
    ，故意再犯本件有期徒刑以上之罪，俱為累犯，均應依法加
    重其刑2分之1。被告所犯上開傷害、偽造署押、共同加重竊
    盜三罪，乃犯意各別、行為互殊，應分論併罰。爰審酌被告
    之品行不佳、犯罪動機、目的、手段、犯罪所生危害非輕，
    本不應輕縱，唯念被告犯罪後於本院審理時坦承全部犯行，
    並表悔意，犯後態度尚稱良好及被害人所受傷害不重等一切
    情狀，各量處如主文所示之宣告刑。又被告犯行係在96年4
    月24日以前，爰均依中華民國九十六年罪犯減刑條例第2條
    第1項第3款規定，各減其刑期2分之1，各如主文所示減得之
    刑。另扣案之測電筆、鐵鉤、望遠鏡各1支及白手套1副均係
    被告所有供行竊所用之工具，業據被告供明在卷；扣案電擊
    棒、鐵鉤各1支（鐵鉤部分與行竊用工具乃同一支）係被告
    所有持以傷害被害人之工具，亦據被告陳明在案，均應依法
    宣告沒收；又扣案調查筆錄、逮捕通知書、宜蘭縣警察局羅
    東分局毒品案犯嫌尿液採取送驗姓名編號對照表上偽造之「
    丙○○」署押共7枚，均係偽造之署押，不問屬於犯人與否
    ，均依刑法第219條規定沒收之。上開多數減得之有期徒刑
    及沒收諭知，均依法定其應執行之刑如主文所示。
據上論結，應依刑事訴訟法第273條之1第1項、第310條之2、第
454條、第299條第1項前段，刑法第28條、第321條第1項第3款、
第135條第1項、第277條第1項、第217條第1項、第47條第1項、
第38條第1項第2款、第219條、第55條、第51條第5、9款，罰金
罰鍰提高標準條例第1條，刑法施行法第1條之1，中華民國九十
六年罪犯減刑條例第2條第1項第3款、第7條判決如主文。
本案經檢察官吳志成到庭執行職務。
中　　華　　民　　國　　96　　年　　8　　月　　13　　日
                  刑事第一庭  法  官　黃瑞華
以上正本證明與原本無異。
如不服本判決應於收受本判決後10日內向本院提出上訴書狀，並
應敘述具體理由。若未敘述理由者，應於上訴期間屆滿後20日內
向本院補提理由書狀(均須按他造當事人之人數附繕本)。
                              書記官  李茂榮
中　　華　　民　　國　　96　　年　　8 　　月　　14　　日
附錄本案論罪科刑法條全文
刑法第321條第1項第3款
犯竊盜罪而有左列情形之一者，處6月以上、5年以下有期徒刑：
三  攜帶兇器而犯之者。
刑法第135條第1項
對於公務員依法執行職務時，施強暴脅迫者，處3年以下有期徒
刑、拘役或3百元以下罰金。
刑法第277條第1項
傷害人之身體或健康者，處3年以下有期徒刑、拘役或1千元以下
罰金。
刑法第217條第1項
偽造印章、印文或署押，足以生損害於公眾或他人者，處3年以
下有期徒刑。
